Minutes et répertoires du notaire Louis de LA FOSSE, 7 avril 1731 - 21 juin 1748 (étude X)
Archives nationales
- Minutes de Louis de LA FOSSE, 7 avril 1731 - février 1749; MC/ET/X/419 - MC/ET/X/484
  - Minutes. 1732, avril - 1732, juin, avril 1732 - juin 1732; MC/ET/X/421
    - Bail par François Doublet, bourgeois de Paris, demeurant rue Saint-Honoré, Marc Antoine Doublet, prêtre de l’Oratoire demeurant à Paris même adresse et au nom de Louis Dauneuil, docteur en médecine, et Marie Marthe Atou, son épouse demeurant à Bonneval, Nicolas Rollot, bourgeois de Paris, et T
      bail; Doublet, François; Doublet, Marc Antoine; Dauneuil, Louis; Atou, Marie Marthe; Rollot, Nicolas; Coutterot, Thérèse Angélique; Coutterot, Victoire Anne; Couterot, Victoire Anne; Cauchois, Marc Antoine; Pénon, François Pierre; Laudry, Catherine Thérèse; Laudry, François; Pénon, Marie Louise; Chapus, Jean; Brutée, Jeanne; Donneuil, Louis; Allou, Marie Marthe; Couterot, Thérèse Angélique; Cochois, Marc Antoine; Saint-Honoré (rue); Petits-Champs (rue des); Arbalète (rue de l'); Serpente (rue); Saint-Jacques (rue); Comtesse-d'Artois (rue de la); Bonneval (Eure-et-Loir); religieux; médecin
    - Bail et sous-bail par Jean Chapus, marchand bourgeois de Paris, demeurant rue Comtesse d’Artois, à Edmé Charlois, marchand fruitier oranger à Paris, et Renée Pleaux, son épouse, demeurant rue de la Verrerie, d’une boutique dépendant de la maison sus dite rue Comtesse d’Artois., 9 juin 1732; MC/ET/X/421
      Informations complémentaires: Attention, cette minute est suivie « d’acte à la suite »: prorogation de bail du 10 juin 1732.
      bail; Chapus, Jean; Charlois, Edmé; Pleaux, Renée; Comtesse-d'Artois (rue de la); Verrerie (rue de la)
    - Bail par Gédéon François Lombard d’Ermenonville, chevalier vicomte d’Ermenonville, gentilhomme ordinaire de la Maison du roi, demeurant à Paris rue Salle au Comte, émancipé d’âge, légataire de feu Claude Louis Lombard vicomte d’Ermenonville, gentilhomme ordinaire de la Maison du roi, son père, à Anne Françoise Langlois veuve de Louis Saintard, marchand bourgeois de Paris, demeurant rue Bourg l’Abbé, des lieux dans une maison à cette adresse., 10 juin 1732; MC/ET/X/421
      bail; Lombard d’Ermenonville, Gédéon François; Lombard d’Ermenonville, Claude Louis; Langlois, Anne Françoise; Saintard, Louis; Salle-au-Comte (rue); Bourg-l'Abbé (rue du)
    - Dépôt de pièces par Henriette Grégoire: extrait mortuaire de Jean Geoffroy, conseiller du roi en l’élection d’Epernay y demeurant, décédé le 22 octobre 1731 âgé de 72 ans moins huit jours; notoriété du 31 mai 1732 attestant le décès du dit Jean Geoffroy et ses héritiers; extrait du testament olographe du dit Jean Geoffroy du 30 août 1729; abstention du 31 mai 1732 par Suzanne Geoffroy, fille majeure demeurant à Epernay, de la succession du dit Jean Geoffroy; abstention du 31 mai 1732 par Antoine Pierre Geoffroy, conseiller du roi en l’élection d’Epernay y demeurant, de la succession du dit Jean Geoffroy; extrait baptistaire de Antoine Pierre Geoffroy né le 5 mars 1707 à Epernay, fils de Pierre Geoffroy, conseiller du roi, receveur aux gabelles, et de Elisabeth Marguerite Vabois, son épouse; procuration du 31 mai 1731 par la dite Suzanne Geoffroy à Henriette Grégoire veuve d’André Serceau, écuyer, conseiller du roi, contrôleur ordinaire des guerres, pour toucher des rentes de la succession du dit Jean Geoffroy., 10 juin 1732; MC/ET/X/421
      dépôt de pièces; testament; notoriété; procuration; Grégoire, Henriette; Geoffroy, Jean; Geoffroy, Suzanne; Geoffroy, Antoine Pierre; Geoffroy, Pierre; Vabois, Elisabeth Marguerite; Serceau, André; conseiller du roi; contrôleur des guerres (Ancien Régime); Epernay (Marne)
    - Bail par Pierre Lequeus, bourgeois de Paris y demeurant rue des Arcis, agissant comme créancier de la succession de Ignace François Delatour comte de Choisinet et de Marie Anne Guesbourg Favery [de Guéribout dame de Faveri], son épouse, à Jean Girard Wiet [signature: Vuiet], architecte du roi, ci-devant ingénieur, bourgeois de Paris y demeurant enclos du Temple, d’un corps de logis dans une maison rue du Temple., 11 juin 1732; MC/ET/X/421
      bail; Lequeus, Pierre; Delatour-Choisinet, Ignace François; Guesbourg Favery, Marie Anne; Guéribout de Faveri, Marie Anne de; Wiet, Jean Girard; Vuiet, Jean Girard; Arcis (rue des); Temple (rue du); architecte; ingénieur
    - Bail par Anne Michelle Coquille veuve de Pierre Binard, conseiller du roi contrôleur ordinaire des guerres demeurant à Paris rue du Gros Chenet, à Charles Nicolas Jullien, conseiller du roi, trésorier receveur général et payeur des rentes de l’hôtel de Ville de Paris y demeurant rue Saint-Martin, d’une maison sise au village du grand Charonne., 11 juin 1732; MC/ET/X/421
      bail; Coquille, Anne Michelle; Binard, Pierre; Jullien, Charles Nicolas; conseiller du roi; contrôleur des guerres (Ancien Régime); trésorier payeur (Ancien Régime); Gros-Chenet (rue du); Saint-Martin (rue); Charonne (ancienne commune)
    - Quittance de remboursement de rente publique par Louis Muret, prêtre docteur en théologie demeurant à Paris rue des Vieux Augustins au nom de Charles Jacques Brochard, chevalier seigneur de La Roche Brochard, demeurant en son château de Surin., 13 juin 1732; MC/ET/X/421
      quittance; Muret, Louis; Brochard De La Rochebrochard, Charles Jacques; religieux; Surin (Deux-Sèvres)
    - Transport par Louis Muret, prêtre docteur en théologie demeurant à Paris rue des Vieux Augustins au nom de Charles Jacques Brochard, chevalier seigneur de La Roche Brochard, demeurant en son château de Surin, à Louis de Rouvroy, bourgeois de Paris y demeurant rue Saint-Denis, d’intérêts de rente publique, 13 juin 1732; MC/ET/X/421
      religieux; Muret, Louis; Brochard De La Rochebrochard, Charles Jacques; Surin (Deux-Sèvres); transport de droits; Vieux-Augustins (rue des); Saint-Denis (rue); Rouvroy, Louis de
    - Dépôt de procuration donnée le 12 mai 1732 à Ruffec par Charles Jacques Brochard, chevalier seigneur de La Roche Brochard, demeurant en son château de Surin à Louis Muret, prêtre docteur demeurant à Paris rue des Vieux Augustins, pour gérer des rentes publiques., 13 juin 1732; MC/ET/X/421
      religieux; Muret, Louis; Brochard De La Rochebrochard, Charles Jacques; Surin (Deux-Sèvres); Vieux-Augustins (rue des); procuration; Ruffec (Charente)
    - Transaction, consentement, compte, quittance et mainlevée entre Antoine Landrier, bourgeois de Paris, demeurant rue Sainte Apolline et Jean Laurent, meunier à Paris y demeurant, rue de la Petite Saunerie, associés et Jean Dubois au sujet des blés pour la provision de Paris pour l’année 1725., 14 juin 1732; MC/ET/X/421
      Informations complémentaires: Attention, cette minute est suivie « d’actes à la suite »: quittances des 23 octobre et 2 décembre1734.
      Document annexé: Jugement du 17 novembre 1734 entre le dit Landrier et Jacqueline Jacquiau veuve de Louis Regnault, marchand épicier à Paris.
      compte; quittance; mainlevée; Landrier, Antoine; Laurent, Jean; Dubois, Jean; Jacquiau, Jacqueline; Regnault, Louis; Sainte-Apolline (rue); Petite-Saunerie (rue de la); meunier
    - Contrat de mariage entre Jean Dallet, compagnon serrurier, demeurant à Paris rue Quiquetonne (sic), fils de Antoine Dallet, fermier laboureur dans le diocèse de Toulouse, et Elisabeth Sevestre, majeure, demeurant à Paris, rue des Prêcheurs, fille de Pierre Sevestre, marchand en Normandie., 14 juin 1732; MC/ET/X/421
      contrat de mariage; Dallet, Jean; Dallet, Antoine; Sevestre, Elisabeth; Sevestre, Pierre; serrurier; Tiquetonne (rue); Prêcheurs (rue des)
    - Inventaire après décès de Marguerite Brivady épouse de Mathieu Danty, marchand bourgeois de Paris, demeurant rue Saint-Denis, arrivé le 10 février 1732 sus dite adresse., 16 juin 1732; MC/ET/X/421
      Informations complémentaires: L’inventaire est clos le 3 juillet 1732.
      Description des marchandises de mercier, marchandises de porcelaine
      inventaire après décès; Brivady, Marguerite; Danty, Mathieu; Saint-Denis (rue); porcelainier
    - Apprentissage de Jean Caron, majeur, demeurant à Paris, rue de Meslé, avec Nicolas Gilles LaTourette [signature: la tourete], marchand fabricant à Paris y demeurant faubourg Saint-Victor., 17 juin 1732; MC/ET/X/421
      Informations complémentaires: « ledit Maître fera faire à son apprenty une aune de l’un des quatre draps ordinaires au bureau de ladite communauté »
      contrat d'apprentissage; Caron, Jean; LaTourette, Nicolas Gilles; Meslay (rue); Faubourg-Saint-Victor (rue du)
    - Transport par Pierre Joly, marchand, bourgeois de Paris, et Angélique Recours, son épouse, demeurant à Paris rue Saint-Denis, à Nicolas Rousseau aussi marchand, bourgeois de Paris y demeurant rue Saint-Jacques, et sa future épouse Marie Catherine de Bonnaire, fille de feu Louis de Bonnaire, marchand drapier à Fontainebleau, du bail donné fait au dit Joly par les Chanoines du Saint Sépulcre, d’une maison à Paris, rue Saint-Denis, ayant pour enseigne le pot d’étain., 17 juin 1732; MC/ET/X/421
      transport de droits; Joly, Pierre; Recours, Angélique; Rousseau, Nicolas; Bonnaire, Marie Catherine de; Bonnaire, Louis de; Saint-Denis (rue); Saint-Jacques (rue); Fontainebleau (Seine-et-Marne)
    - Transport par Simon Chaumont, maître cordonnier, et Marie Bicuille, sa femme, demeurant rue du Four, à Pierre Duval du Prévost, bourgeois de Paris, demeurant rue Saint-Denis, de rente établie par la communauté des maîtres cordonniers de Paris au profit initial de Henry Favart, avocat au parlement transmise à Dominique Caubert, maître cordonnier à Paris., 18 juin 1732; MC/ET/X/421
      transport de droits; Saint-Denis (rue); Chaumont, Simon; Bicuille, Marie; Duval du Prévost, Pierre; Favart, Henry; Caubert, Dominique; cordonnier; avocat au parlement (Ancien Régime); Four (rue du)
    - Contrat de mariage entre Michel Vasse, maître serrurier, enclos et paroisse Sainte Marie du Temple, veuf de Marie Anne Heroux, jadis sa femme, et Bibienne Richer, veuve de Michel Belhoste, bourgeois de Paris, porte du Temple, paroisse Saint-Laurent., 18 juin 1732; MC/ET/X/421
      Date de révision: 2011-2012; 2014 (T. Boudignon)
      contrat de mariage; Vasse, Michel; Sainte-Marie-du-Temple (paroisse); Temple (porte du); Sainte-Marie-du-Temple (rue); Heroux, Marie Anne; Richer, Bibienne; Belhoste, Michel
    - Bail par Antoine Larcher, prêtre et prieur de Saint-Félix, aumônier du duc d’Orléans, demeurant rue neuve de la Grange Batelière, à François de Rivoire marquis du Palais [signature: rivoire palais], brigadier des armées du roi, demeurant en son château du Palais en Forez et de présent à Paris rue de Richelieu, d’une maison sus dite rue de la Grange Batelière., 18 juin 1732; MC/ET/X/421
      bail; Larcher, Antoine; Rivoire-Palais, François de; religieux; militaire; Neuve-de-la-Grange-Batelière (rue); Richelieu (rue de); Grange-Batelière (rue de la); Feurs (Loire)
    - Quittance par Antoine Charles Callou, greffier des bâtiments, demeurant rue de la Tixeranderie, à Jean Pierre Pion, majeur, demeurant rue des Vieux Augustins, de remboursement de 290 livres, auparavant dues par Marguerite Hanville, veuve de Jean-Baptiste Pion, marchand mercier à Paris, à Marie-Madeleine Anselot veuve de Léonard Souffrin, ouvrier en bonnets qui l’a transporté au dit Callou., 20 juin 1732; MC/ET/X/421
      quittance; Hanville, Marguerite; Pion, Jean Pierre; Pion, Jean-Baptiste; Anselot, Marie-Madeleine; Callou, Antoine Charles; Souffrin, Léonard; greffier; Tixeranderie (rue de la); Vieux-Augustins (rue des)
    - Quittance au roi par Jean Pierre Pion, majeur, demeurant rue des Vieux Augustins, de 3000 livres de rente publique sur les aides et gabelles de France premièrement constituée au profit de Anne Hubier veuve de Alexandre Achille Voulmier, marchand bourgeois de Paris, et en 1ères noces de Claude Pion, et appartenant au dit Pion comme héritier de la dite Hubier., 20 juin 1732; MC/ET/X/421
      quittance; Pion, Jean Pierre; Vieux-Augustins (rue des); Hubier, Anne; Voulmier, Alexandre Achille; Pion, Claude
    - Notoriété attestant le décès de Anne Hubier, veuve en 1ère noces de Claude Pion et en 2ndes de Alexandre Achille Voulmier, marchand bourgeois de Paris, arrivé le 20 août 1721 à Rosny, ses héritiers et la majorité de son petit-fils Jean-Pierre Pion., 21 juin 1732; MC/ET/X/421
      Pion, Jean Pierre; Hubier, Anne; Voulmier, Alexandre Achille; Pion, Claude; notoriété
    - Dépôt de deniers par Michel Deligne, marchand bourgeois de Paris demeurant rue aux Fers, au profit des débiteurs de la succession de Jean Jacques Perrolier, dont Jacques Bailly, et quittance., 21 juin 1732; MC/ET/X/421
      Informations complémentaires: 4 pièces jointes à l’acte.
      dépôt d'argent; Deligne, Michel; Perrolier, Jean Jacques; Bailly, Jacques; Fers (rue aux)
    - Dépôt d’une procuration donnée le 10 février 1731 à Melle par Suzanne Louveau épouse de Honoré Bellanger [signature: Bellenger], écuyer seigneur de Boibusset, à François Destouches, bourgeois de Paris demeurant rue Transnonnain, pour toucher des rentres publiques, et d’un certificat de vie du 26 mai 1732 donné à Tusson de Suzanne Florimont de Malvau [signature: Mallevaut] femme de René Benjamin de Cumon, seigneur de Luché., 21 juin 1732; MC/ET/X/421
      dépôt de pièces; procuration; Mallevault, Suzanne Florimonde de; Cumont, René Benjamin de; Louveau, Suzanne; Bellanger, Honoré; Bellenger, Honoré; Destouches, François; Melle (Deux-Sèvres); Tusson (Charente); Transnonnain (rue); certificat
    - Mainlevée par François Celerier, huissier à cheval du Châtelet, demeurant à Paris sous les charniers, paroisse des Saints Innocents, à Marguerite Hauville veuve de Jean-Baptiste Pion, au nom et comme tutrice de son fils mineur [sic] Jean-Pierre Pion demeurant à Paris, rue des Vieux Augustins, 21 juin 1732; MC/ET/X/421
      mainlevée; Celerier, François; Hauville, Marguerite; Pion, Jean-Baptiste; Pion, Jean-Pierre; huissier; Vieux-Augustins (rue des); Saints-Innocents (paroisse)
    - Déclaration de Anne LeRiche femme délaissée de Louis Rousseau marchand maître boursier à Paris envers les créanciers de son mari absent depuis le 9 mai 1732 et dépôt de livres journaux., 21 juin 1732; MC/ET/X/421
      déclaration; Leriche, Anne; Rousseau, Louis
    - Déclaration de Dom Antoine Germond, prêtre religieux profès de l’étroite observance ordre de Cluny, procureur du prieuré royal de Saint Martin des Champs à Paris y demeurant, justifiant l’emploi de deniers destinés à la reconstruction du cloître régulier du monastère de Saint Martin selon le marché passé le 12 juillet 1718 entre Dom Pierre Vallart, prieur claustral, Dom Louis Matharel, procureur de la communauté du dit prieuré, et Etienne Breget, entrepreneur de bâtiments à Paris., 25 juin 1732; MC/ET/X/421
      déclaration; Germond, Antoine; Vallart, Pierre; Matharel, Louis; Breget, Etienne; religieux; chef d'entreprise; Saint-Martin-des-Champs (abbaye de)
    - Apprentissage de Jean-Baptiste Rotty âgé de 15 ans par Marie Catherine Favier femme de Claude Rotty, gagne denier à Paris demeurant Faubourg Saint Laurent, ses parents, chez Augustin Lebrun maître fabricant de draps d’or, d’argent et de soie de l’établissement royal à Paris rue des Filles Dieu., 25 juin 1732; MC/ET/X/421
      contrat d'apprentissage; Rotty, Jean-Baptiste; Favier, Marie Catherine; Rotty, Claude; Lebrun, Augustin; Faubourg-Saint-Laurent (rue du); Filles-Dieu (rue des)
    - Vente par Germain Christophe de Flecelles marquis de Brégy, mestre de camp de cavalerie, demeurant à Paris, rue des Mauvais Garçons, à Gédéon François Lombard d’Ermenonville, vicomte d’Ermenonville, gentilhomme ordinaire de la Maison du roi, demeurant à Paris, rue Salle au Comte, et à Pierre Regnaud, bourgeois de Paris y demeurant rue Montmartre, de coupe de bois à La Vervollière à Coussay-les-Bois en Poitou., 25 juin 1732; MC/ET/X/421
      militaire; acte de vente; Flecelles, Germain Christophe de; Lombard d’Ermenonville, Gédéon François; Regnaud, Pierre; Mauvais-Garçons (rue des); Salle-au-Comte (rue); Montmartre (rue); Coussay-les-Bois (Vienne)
    - Dépôt de la liste des gagnants de la loterie d’accroissement des rentes de la Compagnie des Indes tirée ce jour., 25 juin 1732; MC/ET/X/421
      dépôt de pièces
    - Déclaration par Jean-Baptiste Ferrand, ancien avocat au parlement demeurant à Paris rue Quincampoix, donataire de Jean Ferrand, procureur au parlement et de Marie Hervy, ses père et mère, selon laquelle il est propriétaire de terres à Saulx-les-Chartreux et Longjumeau, terres acquises par ses dits parents de Marie Elisabeth Morin veuve de Joseph René de Rousselé comte de la Roche Millay., 26 juin 1732; MC/ET/X/421
      déclaration; Ferrand, Jean-Baptiste; Ferrand, Jean; Hervy, Marie; Morin, Marie Elisabeth; Rousselé de la Roche Millay, Joseph René de; avocat au parlement (Ancien Régime); procureur du roi (Ancien Régime); Quincampoix (rue); Saulx-les-Chartreux (Essonne); Longjumeau (Essonne)
    - Surséance par Jean Merme, marchand mercier à Paris, rue Saint-Denis, aux héritiers de Jean Deaubonne, marchand à Villiers le Bel, consentement de Nicolas Joseph Daubonne, greffier des comptes de Valenciennes y demeurant, à ce que le dit Merme soit créancier prioritaire, et mainlevée du dit Merme., 26 juin 1732; MC/ET/X/421
      mainlevée; Merme, Jean; Deaubonne, Jean; Daubonne, Nicolas Joseph; greffier; Saint-Denis (rue); Villiers-le-Bel (Val-d'Oise); Valenciennes (Nord)
    - Quittances: 1° par les héritiers de Louis Landry et Marie Françoise Jacquemier, son épouse, à Antoine Louis Rouillé comte de Jouy-en-Josas, seigneur des Loges, conseiller du roi en tous ses conseils, maître des requêtes ordinaire de son hôtel et intendant du commerce, demeurant à Paris en son hôtel, rue des Poulies, et aux héritiers de Pierre Rossignol de Vaudricourt, conseiller du roi, contrôleur ordinaire des guerres, ancien chef du bureau de la guerre, Marie Jeanne Mauge [signature: Marie Anne de Mauges ou Manges], son épouse, la dite veuve demeurant à Châteaufort près Versailles à propos d’une rente sur une maison au dit Châteaufort. 2° par le procureur de Louis de Joncy, chevalier de l’ordre militaire de Saint-Louis, gouverneur des pages de la petite écurie du roi, demeurant à Versailles, au dit Rouillé en l’acquit de la dite succession de Vaudricourt. 3° par Elisabeth Himet veuve de Nicolas Fournel maître menuisier à Paris y demeurant rue Michel Le Comte, au dit Rouillé et la dite succession de Vaudricourt. Compte entre le dit Rouillé et la dite succession de Vaudricourt., 28 juin 1732; MC/ET/X/421
      Pièces jointes à l’acte:
      1° procuration des hoirs Landry donnée à Rouen le 20 mai 1732
      2° procuration du dit de Joncy donnée à Paris le 17 avril 1732
      quittance; procuration; Landry, Louis; Jacquemier, Marie Françoise; Rouillé, Antoine Louis; Rossignol de Vaudricourt, Pierre; Mauges, Marie Anne de; Manges, Marie Anne de; Joncy, Louis de; Himet, Elisabeth; Fournel, Nicolas; Jouy-en-Josas (Yvelines); Châteaufort (Yvelines); Versailles (Yvelines); conseiller du roi; maître des requêtes (Ancien Régime); intendant (Ancien Régime); contrôleur des guerres (Ancien Régime); menuisier; Rouen (Seine-Maritime); Poulies (rue des); Michel-Le-Comte (rue); compte
    - Dépôt de pièces: 1° extrait mortuaire de Claude LeCaron sieur de l’Eperon, conseiller du roi, président en l’élection de Montdidier et subdélégué de l’intendance de cette ville, décédé le 25 mai 1729, inhumé au dit Montdidier, et de Jean-Baptiste LeCaron, ancien procureur du roi en son conseil au bailliage de Montdidier, décédé le 29 janvier 1731, âgé de 69 ans, inhumé au dit Montdidier. 2° extrait mortuaire de Claude LeCaron, conseiller du roi, contrôleur, contre garde de la monnaie de la ville d’Amiens, décédé le 2 février 1731, âgé de 48 ans, inhumé au dit Amiens. 3° notoriété donnée à Montdidier le 20 mai 1731 attestant que François Lecaron, conseiller du roi, lieutenant en la maîtrise particulière des eaux et forêts du bailliage d’Amiens y demeurant est seul héritier du dit Jean-Baptiste LeCaron et du dit Claude Lecaron de l’Eperon. 4° procuration donnée à Amiens le 21 janvier 1732 par le dit François Lecaron à François Destouches, bourgeois de Paris y demeurant rue Transnonnain, pour toucher des rentes publiques appartenant aux dites successions., 28 juin 1732; MC/ET/X/421
      conseiller du roi; dépôt de pièces; Lecaron, Claude; Lecaron, Jean-Baptiste; Lecaron, François; Destouches, François; procureur du roi (Ancien Régime); contrôleur (Ancien Régime); Montdidier (Somme); Amiens (Somme); Transnonnain (rue); notoriété; procuration
    - Dépôt d’une procuration donné à Montdidier le 11 février 1732 par Pierre LeCaron, prêtre docteur en théologie, demeurant à Amiens, rue de Noyon, à François Destouches, bourgeois de Paris y demeurant rue Transnonnain pour toucher des rentes publiques appartenant aux successions de Claude LeCaron sieur de l’Esperon, vivant conseiller du roi, président en l’élection de la ville d’Amiens, décédé le 25 mai 1729, et de Jean-Baptiste Lecaron, son frère, vivant conseiller du roi et son procureur honoraire audit bailliage de Montdidier, décédé le 29 janvier 1731., 28 juin 1732; MC/ET/X/421
      conseiller du roi; procureur du roi (Ancien Régime); dépôt de pièces; procuration; Lecaron, Claude; Lecaron, Jean-Baptiste; Destouches, François; Montdidier (Somme); Amiens (Somme); Transnonnain (rue); Lecaron, Pierre; religieux
  - Minutes. 1732, juillet - 1732, septembre, juillet 1732 - septembre 1732; MC/ET/X/422
    - Inventaire après décès de Guillaume Pialoux, marchand de vins tenant hôtel garni, dressé à la requête de sa veuve, Françoise Brochant, à l'hôtel de Taranne où ledit Pialoux est décédé, et à l'hôtel des Asturies, joignant ledit hôtel de Taranne., 1er septembre 1732; MC/ET/X/422
      La Famille de Darius et Le Triomphe d'Alexandre, Aubusson, 10 aunes de cours ... 160 l.
      Mêmes sujets, 3 pièces, 10 aunes de cours ... 180 l.
      Les Batailles d'Alexandre, Jephté, Saint Mathieu et Saint Luc, 5 pièces, haute lisse, 10 aunes de cours ... 200 l.
      Plusieurs tentures à personnages, sujets non spécifiés.
      Documents du Minutier central concernant l'histoire de l'art (1700-1750), par Mireille Rambaud, tome II [études I à X, soit 2357 actes], Paris, Archives nationales, 1971, p. 1083 (instrument de recherche imprimé dématérialisé, certaines notices sont plus détaillées dans la version intégrale accessible en ligne par la rubrique 'Autres instruments de recherche', voir contexte dans le Plan d’orientation général - Notaires de Paris, guides thématiques du Minutier).
    - Moreau (Jean Baptiste) maître coutelier rue Darnétal § bail à .., 26 septembre 1732; MC/ET/X/422
      bail; Moreau, Jean Baptiste
    - Révocation de donation contenue dans leur contrat de mariage par Jean-Baptiste Tacheron, bourgeois de Paris, et Marguerite Perronnet [signature: Peronnet], sa femme, auparavant veuve de François Sulfour, demeurant rue Saint-Denis, d’une maison à Suresnes, rue Saint-Antoine, à Marie-Madeleine Guérin puis après son décès à Jean Pantaléon Guérin et François Guérin, ses frères, puis en cas de décès à Marie Anne Mauret, fille de Louis Hubert Mauret, marchand quincaillier à Paris, et de Renée Demillier, sa femme, demeurant rue de la Cossonnerie et désistement de la dite Mauret., 1er juillet 1732; MC/ET/X/422; Le bas de l’acte a été endommagé par l’humidité.
      donation; contrat de mariage; Tacheron, Jean-Baptiste; Perronnet, Marguerite; Peronnet, Marguerite; Sulfour, François; Guérin, Marie-Madeleine; Guérin, Jean Pantaléon; Guérin, François; Mauret, Marie Anne; Mauret, Louis Hubert; Demillier, Renée; Saint-Denis (rue); Cossonnerie (rue de la); Suresnes (Hauts-de-Seine)